---
title: "Analisis Portfolio"
output:
  html_document:
    df_print: paged
---



```{r uno, echo=FALSE, warning=FALSE, message=FALSE, tidy=TRUE}
#Sys.setlocale(locale = "utf-8")
options(Encoding="UTF-8")
knitr::opts_chunk$set(echo = TRUE)

library(tidyverse)
library(tidyquant)
library(ggplot2)
library(knitr)
```


Composición:

- QQQ
- XLK
- SPY
- XLF
- ARKK
- WCLD
- IGV




```{r dos, echo=FALSE, warning=FALSE, message=FALSE, tidy=TRUE}
# Fecha Inicio - Fin {.tabset .tabset-fade .tabset-pills}
## 2019-01-01
## 2020-08-06
### End tabset
ETF <- c("QQQ", "XLK", "SPY", "XLF", "ARKK", "WCLD", "IGV")

```

```{r tres, echo=FALSE, warning=FALSE, message=FALSE, tidy=TRUE}

fecha_inicio = "2018-01-01"
fecha_fin = "2020-08-06"



Retf <- ETF %>%
    tq_get(get  = "stock.prices",
           from = fecha_inicio,
           to   = fecha_fin) %>%
    group_by(symbol)


Retf_diario <- Retf %>% tq_transmute(select     = adjusted, 
                 mutate_fun = periodReturn, 
                 period     = "daily", 
                 col_rename = "Ra")

```

Vamos a ver los retornos de cada activo por separado.  
<b>
<b>

```{r cuatro,  echo=FALSE, warning=FALSE, message=FALSE, tidy=TRUE}

Retf_diario %>%
    ggplot(aes(x = date, y = Ra, group = symbol)) +
    geom_line(stat = "identity", width = 10) +
    labs(title = "Retornos Diarios",
         subtitle = "ETF",
         x = "", y = "Retornos diarios") +
    geom_smooth(method = "lm") +
    theme_tq() +
    scale_color_tq() +
    scale_y_continuous(labels = scales::percent) +
  facet_wrap(~symbol)
```

Asignamos el portfolio en partes iguales (1/n) y graficamos los retornos del portfolio en función de la ponderación que le asignamos.  
<b>

```{r cinco,  echo=FALSE, warning=FALSE, message=FALSE, tidy=TRUE}

asignacion_etf <- c(rep(1/length(ETF), length(ETF)))


Port_Ret_men <- Retf_diario %>%
  tq_portfolio(assets_col = symbol,
               returns_col = Ra,
               weights = asignacion_etf,
               col_rename = "Ra")

Port_Ret_men %>%
    ggplot(aes(x = date, y = Ra)) +
    geom_line(stat = "identity", width = 10) +
    labs(title = "Retornos diarios",
         subtitle = "Portfolio Seleccionado",
         x = "", y = "Retornos diarios") +
    geom_smooth(method = "lm") +
    theme_tq() +
    scale_color_tq() +
    scale_y_continuous(labels = scales::percent)


```

Qué hubiese pasado si invertíamos $10,000. en ese portfolio en la fecha de inicio.  
<b>

```{r seis, echo=FALSE, warning=FALSE, message=FALSE, tidy=TRUE}
Port_Evol <- Retf_diario %>% 
  tq_portfolio(assets_col = symbol,
               returns_col = Ra,
               weights = asignacion_etf,
               col_rename = "Evolucion",
               wealth.index = TRUE) %>% 
    mutate(Evolucion = Evolucion * 10000)


Port_Evol %>%
    ggplot(aes(x = date, y = Evolucion)) +
    geom_line(size = 1) +
    labs(title = "Evolución de Portfolio con Inversión en t0 de $10.000",
         subtitle = "Portfolio Seleccionado",
         x = "", y = "Acumulado") +
    geom_smooth(method = "loess") +
    theme_tq() +
    scale_color_tq() +
    scale_y_continuous(labels = scales::dollar)


```
<b>  
Y acá vemos el gráfico de cuanto hubiese significado esa inversión.




